臺灣橋頭地方法院刑事判決
111年度審交易字第823號
公  訴  人  臺灣橋頭地方檢察署檢察官
被      告  黃朝緯




上列被告因公共危險案件，經檢察官提起公訴（111年度偵字第1
3309號），嗣被告於準備程序中就被訴事實為有罪之陳述，經告
知簡式審判程序之旨，並聽取公訴人、被告之意見，裁定行簡式
審判程序，判決如下：
    主  文
黃朝緯犯不能安全駕駛動力交通工具罪，累犯，處有期徒刑捌月
。
    事  實
一、黃朝緯於民國111年8月12日12時30分許，在高雄市○○區○○路
    00號前飲用啤酒後，其呼氣酒精濃度達每公升0.25毫克以上之
    不能安全駕駛動力交通工具之程度，仍基於不能安全駕駛動力交
    通工具之犯意，駕駛車牌號碼000-00號自用大貨車上路。嗣
    於同日12時50分許，行經高雄市左營區榮總路與榮佑路口，
    因未繫安全帶而為警攔查，於同日12時50分許，測得其吐氣
    所含酒精濃度為每公升0.26毫克。
二、案經高雄市政府警察局左營分局報告臺灣橋頭地方檢察署檢
    察官偵查起訴。
    理  由
壹、程序部分：
    被告黃朝緯所犯非為死刑、無期徒刑、最輕本刑為3年以上
    有期徒刑之罪或高等法院管轄之第一審案件，而於準備程序
    進行中，被告先就被訴事實為有罪之陳述，經告知簡式審判
    程序之旨，並聽取當事人之意見後，本院裁定進行簡式審判
    程序，是本案之證據調查，依刑事訴訟法第273條之2規定，
    不受同法第159條第1項、第161條之2、第161條之3、第163
    條之1及第164條至第170條規定之限制，先行說明。
貳、實體部分：   
一、認定犯罪事實所憑之證據及理由：    
    上開犯罪事實，業據被告黃朝緯於警詢、偵查及本院審理時
    均自白認罪（見警卷第1頁至第4頁；偵卷第41頁至第42頁；
    本院卷第31頁、第34頁至第35頁），並有酒精濃度檢測單、
    財團法人工業技術研究院呼氣酒精測試器檢定合格證書、車
    輛詳細資料報表各1份、高雄市政府警察局舉發違反道路交
    通管理事件通知單2紙在卷可稽（見警卷第9頁至第13頁、第
    17頁），足認被告任意性之自白與事實相符，堪以採信。綜
    上，本案事證已臻明確，被告犯行堪以認定，應依法論科。
二、論罪科刑：
  ㈠核被告所為係犯刑法第185條之3第1項第1款之不能安全駕駛
    動力交通工具罪。
  ㈡本案公訴檢察官已依最高法院110年度台上字第5660號裁定意
    旨，起訴書已記載構成累犯之事實及具體指明證明方法，被
    告亦表示自己有酒駕前科並易科罰金無誤（見本院卷第35頁
    ），本院自應依法審酌是否依累犯加重，先行說明。被告前
    因不能安全駕駛案件，經本院以106年度交簡字第1949號判
    決處有期徒刑4月，於107年4月13日易科罰金完畢，有臺灣
    高等法院被告前案紀錄表、上開判決各1份在卷可考（見偵
    卷第43頁至第46頁；本院卷第11頁至第17頁），其於有期徒
    刑執行完畢後，5年內故意再犯本件有期徒刑以上之罪，為
    累犯。而審酌被告屢犯不能安全駕駛動力交通工具罪，被告
    顯對刑罰反應力薄弱而有加重刑度之必要，核無司法院釋字
    第775號解釋所示罪刑不相當之情形，依刑法第47條第1項規
    定，加重其刑（最高法院109年度台非字第139號、108年度
    台上字第338、1563號判決意旨亦可參照）。
  ㈢量刑：
  ⒈爰審酌政府近年來已大力宣導酒後駕車之危險性及違法性，
    被告前已有多次酒駕記錄，應明知酒精成分對人之意識能力
    有不良影響，酒後駕車對一般往來之公眾及駕駛人自身皆具
    有高度危險性，既漠視自己生命、身體之安危，亦罔顧公眾
    往來之安全，於服用酒類，吐氣所含酒精濃度達每公升達0.
    26毫克之狀態下，竟仍心存僥倖駕車上路，且是自用大貨車
    ，可責性高；並衡被告是無駕照之情狀，此有公路監理電子
    閘門證號查詢汽車駕駛人資料1份在卷可查（見警卷第19頁
    ）。
  ⒉除構成累犯之案件外，被告於99年、100年、105、110年間均
    有不能安全駕駛之紀錄，亦有上開前案紀錄表在卷可考，顯
    見被告對於不能安全駕駛應予嚴懲之社會共識毫不在乎，所
    為實值非難，應予以重判。
  ⒊惟仍審酌被告自始均坦承犯行，態度尚稱良好，自陳本次是
    要移車並未駛遠（見警卷第3頁；本院卷第34頁），入監前
    業工、扶養父母、未婚無小孩、住公司宿舍等一切情狀。
  ⒋是本院綜合考量其品行、犯罪之動機、目的、手段等一切情
    狀後，量處如主文所示之刑，以資警惕。冀望被告能深知自
    省，改變飲酒習慣，避免重蹈覆轍，莫待不幸事件發生後始
    後悔莫及。
據上論斷，應依刑事訴訟法第273條之1第1項、第299條第1項前
段，判決如主文。
中　　華　　民　　國　　111 　年　　11　　月　　9 　　日
                  刑事第五庭    法　官  黃志皓
以上正本證明與原本無異。
如不服本判決應於收受判決後 20 日內向本院提出上訴書狀，並
應敘述具體理由。其未敘述上訴理由者，應於上訴期間屆滿後20
 日內向本院補提理由書 (均須按他造當事人之人數附繕本)「切
勿逕送上級法院」。
中　　華　　民　　國　　111 　年　　11　　月　　9 　　日
                                書記官  謝怡貞
附錄本案論罪科刑法條：
中華民國刑法第185條之3
駕駛動力交通工具而有下列情形之一者，處3年以下有期徒刑，
得併科30萬元以下罰金：
一、吐氣所含酒精濃度達每公升零點二五毫克或血液中酒精濃度
    達百分之零點零五以上。
二、有前款以外之其他情事足認服用酒類或其他相類之物，致不
    能安全駕駛。
三、服用毒品、麻醉藥品或其他相類之物，致不能安全駕駛。
因而致人於死者，處3年以上10年以下有期徒刑，得併科2百萬元
以下罰金；致重傷者，處1年以上7年以下有期徒刑，得併科1百
萬元以下罰金。
曾犯本條或陸海空軍刑法第54條之罪，經有罪判決確定或經緩起
訴處分確定，於十年內再犯第1項之罪因而致人於死者，處無期
徒刑或5年以上有期徒刑，得併科3百萬元以下罰金；致重傷者，
處3年以上10年以下有期徒刑，得併科2百萬元以下罰金。